臺灣宜蘭地方法院刑事判決                            九十一年度易字第四六號
    公  訴  人  臺灣宜蘭地方法院檢察署檢察官
    被      告  丙○○
右列被告因傷害等案件，經檢察官提起公訴（九十年度偵字第三五二七號），本院判
決如左：
    主  文
丙○○傷害人之身體，處拘役貳拾日，如易科罰金，以參佰元折算壹日。
    事  實
一、丙○○與乙○○夙有債務糾紛，二人於民國九十年十一月二十二日下午三時許，
    至臺灣宜蘭地方法院檢察署進行詐欺案件之庭訊後，丙○○竟基於傷害之犯意，
    在該署走廊上，徒手毆打乙○○，致乙○○受有上嘴唇擦傷一處、胸部挫傷二處
    、頭部後方挫傷一處及頸部前方皮下瘀血一處等傷害。
二、案經乙○○訴請臺灣宜蘭地方法院檢察署檢察官偵查起訴。
    理  由
一、訊據被告丙○○矢口否認有何傷害犯行，辯稱：二人開完庭出去後，伊說告訴人
    乙○○騙錢，告訴人就直接回頭打伊，伊只有揮手反抗，告訴人那邊有五個人，
    且伊患有糖尿病，沒有力氣，伊並沒有毆打告訴人，是正當防衛云云。經查：右
    揭事實，業據告訴人乙○○於偵查及本院審理中指訴綦詳，並有行政院衛生署宜
    蘭醫院一紙在卷可稽，復經證人即當時在場目擊並調停之本院法警室副警長甲○
    ○於調查中到庭結證稱：當時我是第一個趕過去的人，到達的時候，有看到他們
    在外面互毆，兩個人都抓著對方的衣領，互打對方一拳，我確實有看到被告毆打
    告訴人等語（見本院九十一年四月十一日訊問筆錄），亦經證人即事後帶同二人
    至臺灣宜蘭地方法院檢察署法警室協調之該署法警室法警長戊○○到庭證述二人
    當日確有爭執叫罵之情形（見本院九十一年四月十六日訊問筆錄），足認被告確
    因債務關係於庭訊後出於激憤而與告訴人有互毆之行為。雖證人即被告之妻子丁
    ○○於本院調查中證稱：當時告訴人身邊另有四個人在場等語，然證人甲○○則
    證稱：現場有很多人，但沒有人制止二人打架，其他人也沒有加入毆打等語（見
    本院九十一年四月十一日訊問筆錄），堪信告訴人身上所受之傷害應為與被告毆
    打所致。按互毆尚無法主張正當防衛，是被告前開所辯，尚難採信，本件事證明
    確，被告犯行洵堪認定。
二、核被告丙○○所為係犯刑法第二百七十七條第一項之傷害罪。爰審酌被告與告訴
    人原有債務關係，於案件偵審中，本應遵守應訊規則，保持法院莊嚴肅穆氣氛，
    竟以此不理性之態度處理雙方糾紛，進而互相叫囂鬥毆，影響法庭秩序，本不宜
    輕議，惟念告訴人所受傷害概為紅腫擦挫傷、瘀血等傷害均非嚴重，且係因一時
    口角衝動而為，其犯罪動機、目的尚單純等一切情狀，量處如主文所示之刑，並
    諭知易科罰金之折算標準，以示懲儆。
據上論結，應依刑事訴訟法第二百九十九條第一項前段，刑法第二百七十七條第一項
、第四十一條第一項，罰金罰鍰提高標準條例第一條前段、第二條，判決如主文。
本案經檢察官林秋田到庭執行職務。
中      華      民      國   九十一    年      五      月    二十一     日
                                  臺灣宜蘭地方法院刑事第二庭
                                      審判長法  官  黃  永  勝
                                            法  官  鄭  貽  馨
                                            法  官  郭  顏  毓
右正本證明與原本無異。
如不服本判決，應於判決送達後十日內向本院提出上訴狀。（應附繕本）
                                            書記官  莊  淑  茹
中      華      民      國   九十一    年      五      月    二十三     日
附錄本案論罪科刑法條全文：
刑法第二百七十七條第一項
傷害人之身體或健康者，處三年以下有期徒刑，拘役或一千元以下罰金。
犯前項之罪，因而致人於死者，處無期徒或七年以上有期徒刑，致重傷者，處三年以
上、十年以下有期徒刑。
